【裁判字號】    98,訴,215
【裁判日期】    980828
【裁判案由】    營利事業所得稅
【裁判全文】
高雄高等行政法院裁定
                                       98年度訴字第215號
原      告  台灣日電產三協股份有限公司
代  表  人  甲○○○
訴訟代理人  林億彰  會計師
輔  佐  人  戊○○
被      告  財政部高雄市國稅局
代  表  人  乙○○
訴訟代理人  己○○
            丁○○
            丙○○
上列當事人間營利事業所得稅事件，原告不服財政部中華民國98
年4月6日台財訴字第09813500560號訴願決定，提起行政訴訟，
本院裁定如下︰
    主  文
原告之訴駁回。
訴訟費用由原告負擔。
    理  由
一、按行政訴訟法第4條第1項規定：「人民因中央或地方機關對
    其依人民因中央或地方機關之違法行政處分，認為損害其權
    利或法律上之利益，經依訴願法提起訴願而不服其決定，．
    ．．得向高等行政法院提起撤銷訴訟。」次按同法第107條
    第1項第10款規定：「原告之訴，有左列各款情形之一者，
    行政法院應以裁定駁回之。．．．10、起訴不合程式或不備
    其他要件者。」再按依訴願法第56條第1項第5款規定，訴願
    應具訴願書，載明訴願之事實及理由，此為訴願必備之法定
    程式，訴願事件有訴願書不合法定程式不能補正或經通知補
    正逾期不補正者，應為不受理之決定，訴願法第77條第1款
    亦定有明文。是以若原告於起訴前先行所提起之訴願，未載
    明訴願之理由，且經訴願機關通知補正，逾期不補正，而為
    不受理之決定者，原告復提起撤銷訴訟，即不備合法訴願程
    序之要件，行政法院自得依前揭之規定，以裁定駁回原告之
    訴。
二、本件原告因營利事業所得稅事件，不服被告民國98年1月5日
    財高國稅法字第0980000093號復查決定，98年1月23日向被
    告提出訴願申請書，惟未載明訴願之理由，經被告移由訴願
    機關即財政部審理，財政部以98年2月6日台財訴字第098000
    41650號函請原告於收文後20日內補正訴願理由，逾期即為
    不受理之決定，上開函文已於同年月9日送達原告，有財政
    部上開函文及訴願文書郵務送達證書附訴願卷可稽，原告逾
    期未予補正，揆諸前揭規定，訴願決定以其訴願不合法定程
    式，逾期未補正，不予受理，自無不合。原告復對之提起行
    政訴訟，顯非合法，依前揭之說明，應逕予裁定駁回。又原
    告之訴，既經本院從程序上予以駁回，其實體上之主張，自
    無庸審究，併予說明。
三、依行政訴訟法第107條第1項第10款、第104條、民事訴訟法
    第95條、第78條，裁定如主文。
中    華    民    國    98    年     8    月   28     日
             高雄高等行政法院第三庭
                         審判長法官    邱 政 強
                               法官    李 協 明
                               法官    詹 日 賢
以上正本係照原本作成。
如不服本裁定，應於裁定送達後10日內以書狀敘明理由，經本院
向最高行政法院提出抗告（須按對造人數附具繕本）。
中    華    民    國    98    年     8    月   28     日
                              書記官   宋 鑠 瑾


司法院資訊處製作；財團法人民間司法改革基金會備份。
